---
title: "projekt"
author: "Jacek Góral"
date: "16 stycznia 2016"
output: 
  html_document:
    toc: true
---

### Spis treści

1. [Kod wyliczający wykorzystane biblioteki](#1)
2. [Kod zapewniający powtarzalność wyników przy każdym uruchomieniu raportu na tych samych danych](#2)
3. [Kod pozwalający wczytać dane z pliku](#3)
4. [Kod usuwający z danych wiersze posiadające wartość zmiennej res_name równą: “DA”,“DC”,“DT”, “DU”, “DG”, “DI”,“UNK”, “UNX”, “UNL”, “PR”, “PD”, “Y1”, “EU”, “N”, “15P”, “UQ”, “PX4” lub “NAN, ](#4)
6. [Krótkie podsumowanie wartości w każdej kolumnie](#6)
7. [Sekcje sprawdzającą korelacje między zmiennymi; sekcja ta powinna zawierać jakąś formę graficznej prezentacji korelacji](#7)
8. [Określenie ile przykładów ma każda z klas (res_name)](#8)
9. [Wykresy rozkładów liczby atomów (local_res_atom_non_h_count) i elektronów (local_res_atom_non_h_electron_sum)](#9)
10. [róbę odtworzenia następującego wykresu (oś X - liczba elektronów, oś y - liczba atomów)](#10)


* Zadanie 1

### Kod wyliczający wykorzystane biblioteki;


```{r}
library("knitr")
library("dplyr")
library("reshape2")
library("ggplot2")
library("ggExtra")
library("corrplot")
library("gtable")
```

* Zadanie 2

### Kod zapewniający powtarzalność wyników przy każdym uruchomieniu raportu na tych samych danych;


?? :(

* Zadanie 3

### Kod pozwalający wczytać dane z pliku;


```{r}
data <- read.csv(file = "all_summary.txt", dec = ".", sep = ";", header = TRUE)
```


* Zadanie 4, * Zadanie 5

### - Kod usuwający z danych wiersze posiadające wartość zmiennej res_name równą: “DA”,“DC”,“DT”, “DU”, “DG”, “DI”,“UNK”, “UNX”, “UNL”, “PR”, “PD”, “Y1”, “EU”, “N”, “15P”, “UQ”, “PX4” lub “NAN, 
### - kod pozostawiający tylko unikatowe pary wartości (pdb_code, res_name) 


```{r}
DelData <- c("DA", "DC", "DT", "DU", "DG", "DI", "UNK", "UNX", "UNL", "PR", "PD", "Y1", "EU", "N", "15P", "UQ", "PX4")
FiltData <- data %>% 
filter(!(res_name %in% DelData) | is.na(res_name)) %>% 
distinct(pdb_code, res_name)
```



* Zadanie 6

### Krótkie podsumowanie wartości w każdej kolumnie;



#### pierwsze podsumowanie

```{r}
str(FiltData)
```

#### drugie podsumowanie

```{r}
summary.data.frame(FiltData)
```

* Zadanie 7

### Sekcje sprawdzającą korelacje między zmiennymi; sekcja ta powinna zawierać jakąś formę graficznej prezentacji korelacji;


* Zadanie 8

### Określenie ile przykładów ma każda z klas (res_name);

```{r}
NaCount <- FiltData %>% select(res_name) %>% group_by(res_name) %>% summarise(count = n()) %>% arrange(desc(count), res_name)
head(NaCount, 20)
```
* Zadanie 9

### Wykresy rozkładów liczby atomów (local_res_atom_non_h_count) i elektronów (local_res_atom_non_h_electron_sum); 


```{r}
AtEl <- FiltData %>% 
select(local_res_atom_non_h_count, local_res_atom_non_h_electron_sum) %>% 
transmute(atoms = local_res_atom_non_h_count, electrons = local_res_atom_non_h_electron_sum)
AtEl <- melt(AtEl)

ggplot(AtEl) + 
geom_freqpoly(aes(x = value, y = ..density.., colour = variable), binwidth = 1) + 
xlab("count(variable)") + 
scale_x_sqrt() +
theme_minimal()
```
* Zadanie 10

###  Próbę odtworzenia następującego wykresu (oś X - liczba elektronów, oś y - liczba atomów):


```{r}
Wykres  <- ggplot(FiltData, aes(x=local_res_atom_non_h_electron_sum, y=local_res_atom_non_h_count)) + stat_density2d(aes(fill=..level..), geom="polygon") + scale_fill_gradientn(colours=c("darkslateblue", "yellow", "red")) + theme(legend.position = "none", axis.title = element_blank(), panel.background = element_rect(fill = "darkslateblue"), panel.grid=element_blank(), panel.border=element_blank()) + scale_y_continuous(expand = c(0, 0), limits = c(0, 100), breaks=seq(0,100, by=20)) + scale_x_continuous(expand = c(0, 0), limits = c(0, 650), breaks=seq(0,650, by=100))

ggMarginal(Wykres, type = "histogram", xparams = list(binwidth = 5, fill = "red"), yparams = list(binwidth = 1, fill = "red"))

```
